臺灣臺中地方法院民事判決
                                    110年度中小字第708號
原      告  李岱融  

被      告  洪台生  
上列當事人間請求損害賠償事件，本院於民國110 年8 月30日言
詞辯論終結，判決如下：
    主      文
被告應給付原告新臺幣7,965 元，及自民國110 年3 月4 日起至
清償日止，按週年利率百分之5 計算之利息。
原告其餘之訴駁回。
訴訟費用新臺幣1,000 元，由被告負擔新臺幣200 元，餘由原告
負擔。
本判決原告勝訴部分得假執行。
    事實及理由
一、原告經合法通知，未於言詞辯論期日到場，核無民事訴訟法
    第386 條各款所列情形，依民事訴訟法第433 條之3 規定，
    本院依職權由被告一造辯論而為判決。
二、原告起訴主張：被告於民國109 年5 月15日上午5 時15分許
    ，駕駛車牌號碼0000-00 號號自用小貨車（下稱系爭小貨車
    ），在臺中市西屯區中清果菜市場內，疏未注意車前狀況，
    撞及原告所有之車牌號碼00 0-0000 號自用小客車（下稱系
    爭車輛），致系爭車輛受損，修復費用共計新臺幣（下同）
    40,500元（含零件費用27,300元、工資費用6,700 元、烤漆
    費用6,500 元）。為此，爰依侵權行為之法律關係，請求被
    告賠償上開損害，並聲明：被告應給付原告40,500元及自起
    訴狀繕本送達翌日起至清償日止按週年利率百分之5 計算之
    利息。
三、被告抗辯：事發時為清晨、光線不足且視線不良，被告已遵
    行市場內行車方向，實因原告未開啟車燈照明又開啟後車廂
    門致該車門超越停車格至通行路面，方致生本件事故，被告
    就本件事故實無過失，且原告請求金額亦屬過高等語。並聲
    明：原告之訴駁回。
四、本院之判斷：
  ㈠原告主張被告於109 年5 月15日上午5 時15分許，駕駛系爭
    小貨車，在臺中市西屯區中清果菜市場內，與原告所有之系
    爭車輛發生碰撞之事實，為被告所不爭執，堪信原告所陳上
    情為真正。
  ㈡按汽車、機車或其他非依軌道行駛之動力車輛，在使用中加
    損害於他人者，駕駛人應賠償因此所生之損害。但於防止損
    害之發生，已盡相當之注意者，不在此限，民法第191-2 條
    定有明文，查本件被告駕駛系爭小貨車，不慎撞及原告所有
    系爭車輛，造成該車輛受損，業如前述，被告固抗辯事發時
    燈光視線不良，然此部分被告並未能舉證以佐其說，此外，
    被告就防止損害之發生，已盡相當之注意乙節，亦未能提出
    有利證明，依上開說明，仍應負損害賠償之責。
  ㈢次按因故意或過失，不法侵害他人之權利者，負損害賠償責
    任；不法毀損他人之物者，應向被害人賠償其物因毀損所減
    少之價額，民法第184 條第1 項前段、第196 條分別定有明
    文。然按請求賠償物被毀損所減少之價值，得以修復費用為
    估價標準，但以必要者為限，例如修理材料費以新品換舊品
    應予折舊（參照最高法院77年第9 次民事庭會議）。系爭車
    輛受有後車廂門歪斜、無法關閉之損害之情，有現場照片、
    估價單、台中市政府警察局第六分局西屯派出所非道路碰撞
    案件登記表附卷可參，本件被告既因過失不法毀損系爭車輛
    ，揆諸前開規定，自應負侵權行為損害賠償責任，依此，原
    告依民法侵權行為之規定，請求被告對其因此所受之損害負
    賠償責任，於法自屬有據。又系爭車輛因本件碰撞受損修復
    所需費用共計40,500元，其中工資費用6,700 元、烤漆費用
    6,500 元、零件費用27,300元，有估價單附卷可稽（本院卷
    第21頁），而系爭車輛之修理費，既以新零件更換被毀損之
    舊零件，則原告以修理費用作為損害賠償之依據時，自應將
    零件折除始屬合理。依行政院所頒「固定資產耐用年數表」
    及「固定資產折舊率表」之規定，系爭車輛耐用年數為5 年
    ，依定率遞減法每年折舊千分之369 ，採用定率遞減法者，
    其最後一年之折舊額，加歷年折舊累計額，其總和不得超過
    該資產成本原額之10分之9 ；另依營利事業所得稅查核準則
    第95條第6 項規定「固定資產提列折舊採用定率遞減法者，
    以1 年為計算單位，其使用期間未滿1 年者，按實際使用之
    月數相當於全年之比例計算之，不滿1 月者，以1 月計」，
    系爭車輛自出廠日即95年1 月，至109 年5 月15日本件碰撞
    發生之日止，實際使用期間為10 年餘，已逾耐用年數，關
    於零件折舊部分應受到不得超過10分之9 之限制，故應以10
    分之9 計算其折舊。依上開說明折舊後，零件部分原告得請
    求之金額為2,730 元（計算式：27300 ×0.1 ＝2730），加計
    工資費用6,700 元、烤漆費用6,500 元（工資、烤漆不生折
    舊問題），是系爭車輛之合理修復費用為15,930元。
  ㈤復按損害之發生或擴大，被害人與有過失者，法院得減輕賠
    償金額或免除之；重大之損害原因，為債務人所不及知，而
    被害人不預促其注意或怠於避免或減少損害者，為與有過失
    ；前2 項之規定，於被害人之代理人或使用人與有過失者，
    準用之，民法第217 條定有明文。另汽車停車時，汽車駕駛
    人開啟車門時，應確認安全無虞後，再將車門開啟至可供出
    入幅度，迅速下車並關上車門。道路交通安全規則第112 條
    第5 項第4 款定有明文。本件事故固未發生於道路上，然使
    用車輛安全之注意義務，仍應由駕駛人所應負責。查本件事
    發時系爭車輛固停放於停車格中，然後車廂門為開啟狀態，
    已超出停車格，延展至通行道路上之事實，有現場照片在卷
    可參（本院卷第45、49頁），則被告就本件碰撞事故之發生
    固有未注意車前狀況之過失，然原告亦有開啟車門未確認安
    全無虞之過失亦可認定，是兩造對本件碰撞之發生均有過失
    ，本院審酌雙方駕駛行為對本件碰撞發生之原因力及過失之
    程度，認為兩造就本件碰撞之發生應各負50％之過失責任，
    依此過失比例減輕被告之賠償金額後，原告得請求被告賠償
    之金額應為7,965元（計算式：15930 ×0.5 ＝7965）。
四、末按給付有確定期限者，債務人自期限屆滿時起，負遲延責
    任。給付無確定期限者，債務人於債權人得請求給付時，經
    其催告而未為給付，自受催告時起，負遲延責任。其經債權
    人起訴而送達訴狀，或依督促程序送達支付命令，或為其他
    相類之行為者，與催告有同一之效力，民法第229 條第1 項
    、第2 項定有明文。又遲延之債務，以支付金錢為標的者，
    債權人得請求依法定利率計算之遲延利息。但約定利率較高
    者，仍從其約定利率；應付利息之債務，其利率未經約定，
    亦無法律可據者，週年利率為百分之5 ，民法第233 條第1
    項、第203 條亦有明定。本件原告對被告之侵權行為債權，
    核屬無確定期限之給付，既經原告起訴而起訴狀繕本並於11
    0 年3 月3 日送達被告（本院卷第35頁送達證書），被告迄
    未給付，當負遲延責任。是原告請求自起訴狀繕本送達被告
    之翌日即110 年3 月4 日起算，按週年利率百分之5 計算之
    法定遲延利息，核無不合，應予准許。
五、綜上所述，原告依侵權行為之法律關係，訴請被告給付7,96
    5 元，及自110 年3 月4 日起至清償日止，按年息5 ％計算
    之利息，為有理由，應予准許，逾此部分，尚屬無據，應予
    駁回。
六、本件係依小額訴訟程序所為被告敗訴之判決，依民事訴訟法
    第436 條之20規定，應依職權宣告假執行。
七、依民事訴訟法第436 條之19第1 項、第79條規定，本件訴訟
    費用額確定為1,000 元（即原告繳納之第一審裁判費1,000
    元），應依兩造勝敗之比例，由被告負擔200 元，餘由原告
    負擔。
中　　華　　民　　國　110 　　年　　9 　　月　　28　　日
                  臺中簡易庭    法  官  陳航代
以上為正本，係照原本作成。
如不服本判決，應於送達後20日內，以判決違背法令為理由，向
本院提出上訴狀並表明上訴理由（上訴理由應表明一、原判決所
違背之法令及其具體內容；二、依訴訟資料可認為原判決有違背
法令之具體事實），如於本判決宣示後送達前提起上訴者，應於
判決送達後20日內補提上訴理由書（須附繕本）。 
中　　華　　民　　國　　110 　年　　9 　　月　　30　　日
                                書記官  廖鳳美